# 请教陈版关于销售在线课程包如何确认收入？

提问人：feifeinon 时间：2020-06-29 10:56:00
我公司是做教育软件的公司，目前的销售模式是将软件APP、设备、后续服务打包后以课程服务费的形式销售给客户,收取的是课程服务费（包括 2 年课程软件APP的使用授权、使用课程配套的图书、平板电脑、提供对方老师的使用培训，后续技术服务等），合同是按照打包的形式一次性收取费用，公司对打包的内容并未单独计价销售。
请教陈版及各位老师，针对这种情况，我公司在什么时点确认收入比较合适呢？是交付对方后一次性确认还是按照授权码的期限分期确认收入呢？
还有关于目前比较流程的这种数字化的在线课程销售，如何确认收入是比较合适的呢？
1 、情况 1 是销售APP授权码给客户，未明确使用期限（可以终身使用），是否交付对方就可以确认收入了呢？
2 、情况 2 是销售APP授权码给客户，有明确的使用期限（ 1 年或几年的），是按照使用期限分期确认收入还是一次性确认收入呢？

回答人：chenyiwei
由于背景信息有限，建议首先对照新收入准则规定，分析合同中包含几项履约义务，还是只包含一项履约义务；如果包含多于一项履约义务的，则应将合同总价（打包价）分解到各项履约义务，以及考虑各项履约义务各自属于在一段时间内履行还是在一个时点履行，合理确定各该履约义务对应的商品控制权转移的时点和模式。
其次，对于授权使用在线课程包，属于授予知识产权许可，应对照新收入准则第三十六条的规定，考虑是的一个时点履行还是在一段时间内履行，主要考虑因素包括后续授权使用期内的更新和技术支持义务是否重大。

提问人：feifeinon 时间：2020-06-30 10:41:00
陈版您好，我公司目前尚未执行新收入准则，在执行的旧收入准则的情况下，合同既包括了销售商品和提供服务的情况下，如果销售商品部分和提供服务部分不能够区分，是否可以全部作为销售商品确认收入呢？
合同并未对商品和服务单独报价，而且培训的成本也不太好确定（主要是公司员工的人工成本），如果全部作为销售商品收入，还请陈版指导一下什么时候作为收入的确认时点呢（合同约定销售的软件许可是 1 年，教材 50 本，教师培训 2 次，产品培训 3 次，技术维护与支持根据实际需要提供）？

回答人：chenyiwei
不建议滥用原准则下该条规定，仍建议尽量拆分。我理解完全不能拆分的情况应当极其少见。